【裁判字號】    91,交易,196
【裁判日期】    920324
【裁判案由】    公共危險
【裁判全文】
臺灣士林地方法院刑事判決                        九十一年度交易字第一九六號
    聲  請  人  臺灣士林地方法院檢察署檢察官
    被      告  甲○○
右列被告因公共危險案件，經檢察官聲請簡易判決處刑（九十一年度偵字第七六七０
號），本院認不宜以簡易判決處刑，改依通常程序審理，判決如左：
    主  文
甲○○服用酒類，不能安全駕駛動力交通工具而駕駛，處罰金壹萬元，如易服勞役以
佰元折算壹日。
    事  實
一、甲○○於民國（下同）九十一年六月二十八日凌晨一時許起至同日凌晨二時許止
    ，在臺北市忠孝醫院附近與友人劉清銘飲用威士忌酒三分之二瓶，已達思考改變
    、個性行為改變而不能安全駕駛動力交通工具之狀態後（尚未達心神喪失或精神
    耗弱程度），竟仍於飲畢旋駕駛車牌號碼ＱＶＣ─九二二號輕型機車，迨於同日
    凌晨二時五十三分（聲請簡易判決處刑書誤載為凌晨二時五十八分）許，途經臺
    北市○○區○○路、八德路口時，因酒後精神恍惚而影響其判斷力、辨識力、注
    意力，致於夜間駕駛，未依規定使用燈光，復對員警指揮及交通號誌無反應或遲
    緩，且有蛇行駕駛、車身搖擺不定等操控力欠佳情形，而為警攔停並進行呼氣酒
    精濃度檢測，測得其呼氣中所含酒精濃度達每公升０．九七毫克，始發現上情。
二、案經臺北市政府警察局南港分局報請臺灣士林地方法院檢察署檢察官偵查聲請簡
    易判決處刑，本院士林簡易庭認不宜以簡易判決處刑，移回本院適用通常程序審
    理。
    理  由
一、右揭被告甲○○於前述時、地飲用酒類，仍駕駛動力交通工具車牌號碼ＱＶＣ─
    九二二號輕型機車，行經臺北市○○路與八德路口，為警攔停並進行呼氣酒精濃
    度檢測，其於同日凌晨二時五十三分許之呼氣酒精濃度為０‧九七毫克＼公升等
    情，業據被告甲○○於警訊時及本院審理中均坦承不諱，並有臺北市政府警察局
    南港分局查獲違反刑法第一百八十五條之三「服用酒類不能安全駕駛」案件移辦
    單（參見偵查卷第十二頁）附卷可稽，又其以呼氣測試酒精濃度為每公升０．九
    七毫克（ＭＧ／Ｌ），此有酒精濃度檢測表及臺北市政府警察局舉發違反道路交
    通管理事件通知單（參見偵查卷第五頁，違規事由為酒後駕車經測酒精濃度為０
    ．九七毫克），而被告甲○○因駕駛過程夜間駕駛未依規定使用燈光駕駛行為明
    顯異常、對員警指揮及交通號誌無反應或遲緩駕駛判斷力顯然欠佳、駕駛有蛇行
    車身搖擺不定轉彎半徑過大或過小等駕駛操控力欠佳情形，顯無法正常駕駛等情
    ，亦有刑法第一百八十五條之三案件測試觀察紀錄表（參見偵查卷第四頁）在卷
    可按。
二、飲酒後吐氣所含酒精濃度須達若干，將導致不能安全駕駛汽車？醫學文獻上認吐
    氣所含酒精濃度達每公升０點二五毫克者，有輕度協調功能降低之現象；每公升
    達０．五毫克者，有反應較慢、感覺減低、影響駕駛之現象；每公升達０．七五
    毫克者，有思考改變、個性行為改變之現象；每公升達一．０毫克者，有步態不
    穩、噁心想吐、精神混惑不清晰之現象；每公升達一．五毫克者，有說話不清楚
    、感覺喪失、視力模糊等現象；每公升達二．０毫克者，有體溫降低、血糖降低
    、肌肉控制差、癲癇發作等現象；每公升達三．五毫克者，有神智不清、反射減
    低、呼吸抑制等現象，有行政院國軍退除役官兵輔導委員會臺北榮民總醫院（八
    八）北總內字第二六八六八號函及附件附卷可按。而吐氣達每公升０．五五毫克
    （０點五五ＭＧ／Ｌ）以上，肇事率為一般正常人之十倍，一般認為已達不能安
    全駕車，作為取締及移送刑事偵辦之標準，亦有法務部八十八年五月十八日法八
    八檢字第００一六六九號函公告可按。惟上述情形，係一般人飲酒後，通常會呈
    現之狀況，倘個人因體質狀況之不同，縱吐氣之酒精含量已達上開標準，個人顯
    現之狀況仍有可能因人而異，是各人酒後是否已達不能安全駕駛之程度，仍須從
    個案之具體事證上加以判斷。本件被告甲○○酒後駕駛過程夜間駕駛未依規定使
    用燈光駕駛行為明顯異常、對員警指揮及交通號誌無反應或遲緩駕駛判斷力顯然
    欠佳、駕駛有蛇行車身搖擺不定轉彎半徑過大或過小等駕駛操控力欠佳情形，足
    徵其當時因酒精因素，其判斷力、辨識力、注意力均已異於常人，顯已達不能安
    全駕駛之程度。綜上所述，本件事證明確，被告犯行堪以認定，應予依法論科。
三、核被告服用酒類，已達不能安全駕駛動力交通工具而駕駛，所為係犯刑法第一百
    八十五條之三之服用酒類，不能安全駕駛動力交通工具而駕駛罪。爰審酌被告無
    不良前科，此有臺灣高等法院被告全國前案紀錄表存卷可按，素行尚可，及其犯
    罪之動機、目的、手段、酒醉駕車對交通往來之危險、犯後供認犯行態度良好等
    一切情狀，量處如主文所示之刑，並諭知易服勞役之折算標準，以資警惕。
據上論斷，應依刑事訴訟法第四百五十二條、第二百九十九條第一項前段，刑法第一
百八十五條之三、第四十二條第二項，罰金罰鍰提高標準條例第二條，判決如主文。
本案經檢察官曾淑華到庭執行職務
中      華      民      國     九十二     年     三     月    二十四    日
                                      臺灣士林地方法院刑事第三庭
                                          法  官  李  育  仁
右正本證明與原本無異。
如不服本判決，應於判決送達後十日內，向本院提出上訴狀。
                                          書記官  李  家  敏
中      華      民      國     九十二     年     三     月    二十六    日
附錄本判決論罪科刑依據之法條：
中華民國刑法第一百八十五條之三：
  服用毒品、麻醉藥品、酒類或其他相類之物，不能安全駕駛動力交通工具而駕駛者
  ，處一年以下有期徒刑、拘役或三萬元以下罰金。


司法院資訊處製作；財團法人民間司法改革基金會備份。
